【裁判字號】    95,毒抗,801
【裁判日期】    951129
【裁判案由】    聲請觀察勒戒
【裁判全文】
臺灣高等法院臺中分院刑事裁定         95年度毒抗字第801號
抗  告  人
即  被  告  甲○○
上列抗告人因違反毒品危害防制條例案件，不服台灣台中地方法
院95年度毒聲字第1204號，民國95年10月11日裁定（聲請案號：
台灣台中地方法院檢察署95年度聲觀字第959號 ），提起抗告，
本院裁定如下：
    主  文
抗告駁回。
    理  由
一、按犯毒品危害防制條例第10條之罪者（即施用第一級、第二
    級毒品），應先將被告送勒戒處所觀察勒戒，毒品危害防制
    條例第20條第1項及觀察勒戒處分執行條例第3條第1項定有
    明文。
二、本件抗告意旨略以：(一)本件未經台中地檢署通知被告到庭辯
    護即移送地院裁定；(二)被告係在南區○○路被兩名便衣警員
    非法搜身，無任何違禁品，非如裁定書所寫時地為警查獲；
    (三)被告長期服用中山醫學大學附設醫院所開處方、醫學用嗎
    啡類管制藥品止痛藥，有病歷可資佐證，因而提起抗告云云
    。
三、經查：本件抗告人甲○○於民國（以下同）95年8月3日或前
    三日內某時，在不詳地點，以不詳方式，施用第1級毒品海
    洛因一次。嗣於95年8月3日17時許，在台中市○區○○路與
    公園路口，因闖紅燈為警查獲，經警採其尿液送鑑定結果呈
    嗎啡陽性反應，此有詮昕科技股份有限公司所出具之濫用藥
    物尿液檢驗報告書乙紙附卷附卷可稽，抗告人施用第1級毒
    品之犯行堪以認定。抗告人雖以原裁定所指查獲犯罪時地不
    實為辯，惟查抗告人95年8月3日警訊筆錄供稱：「（你今因
    何事至本分局製作筆錄？）於95年8月3日17時00分許騎乘輕
    機車（UG2-258）在台中市○區○○路與公園路口闖紅燈交
    通違規，於攔查時警方發現我右手手臂有注射痕跡，所以請
    我至貴分局說明。」，此警訊筆錄並經抗告人親閱無訛後簽
    名捺印，其真實性應屬無疑；又縱令查獲犯罪時地非如原裁
    定所指，仍無礙於抗告人尿液鑑定結果呈嗎啡陽性反應之事
    實。次之，抗告人以其長期服用中山醫學大學附設醫院所開
    處方、醫學用嗎啡類管制藥品止痛藥以為鑑定結果呈嗎啡陽
    性反應之理由，惟抗告人迄未提出醫院所開處方、用藥以供
    查證，顯係空言指摘，所辯顯無足採。綜上，抗告意旨徒憑
    己見，任意指摘原裁定不當，難認有理由，應予駁回。
四、據上論結，應依刑事訴訟法第412條，裁定如主文。
中    華    民    國    95    年    11  月    29      日
          刑事第十一庭  審判長法  官  陳  朱  貴
                              法  官  郭  同  奇
                              法  官  何  志  通
上列正本證明與原本無異。
不得抗告。
                              書記官  林  桂  鳳
中    華    民    國    95    年    12  月    1       日
                                                      Ａ


司法院資訊處製作；財團法人民間司法改革基金會備份。
